【裁判字號】    90,易,341
【裁判日期】    901213
【裁判案由】    傷害
【裁判全文】
臺灣宜蘭地方法院刑事判決                            九十年度易字第三四一號
    公  訴  人  臺灣宜蘭地方法院檢察署檢察官
    被      告  甲○○
右列被告因傷害案件，經檢察官提起公訴（九十年度偵字第五四八號），本院判決如
左：
    主  文
甲○○共同傷害人之身體，處有期徒刑肆月，如易科罰金以參佰元折算壹日。
    事  實
一、甲○○於民國九十年一月十三日凌晨零時十五分許，至宜蘭縣五結鄉○○路二十
    四之二一號「水金雨聯誼中心」，擬接送在店內擔任服務生之其妻乙○○返家，
    惟店內客人戊○○執意乙○○不得先下班，關、林二人遂生爭執。甲○○即與另
    三名不詳姓名年籍之成年男子基於傷害之犯意聯絡，由甲○○持刀、其他人徒手
    傷害戊○○之身體，甲○○並砍中戊○○之右手掌，造成戊○○受有右手掌切割
    傷併近截斷傷、左手多處切割傷等傷害。
二、案經戊○○訴由宜蘭縣警察局羅東分局報請臺灣宜蘭地方法院檢察署檢察官偵查
    起訴。
    理  由
一、訊之被告甲○○固坦承於右揭時、地與告訴人戊○○爭執，並發生肢體衝突，惟
    矢口否認有何傷害犯行，辯稱：「刀是戊○○到裡面拿出來的，朝我砍過來，我
    用門夾他的手，搶下刀子，揮了一下，我不知道刀揮到他什麼地方，他就說他的
    手斷了，我就把刀丟在地上離開。」云云。經查：被告如何夥同三名不詳姓名年
    籍之成年男子，持刀砍傷戊○○之情節，業據告訴人戊○○於警訊、偵查及本院
    審理時指訴甚詳，核與證人即目擊部分情節之店內會計丁○○供證：「甲○○有
    帶三、四人走到門口，打一打又走了‧‧‧後來是因戊○○走進來跟我說：我手
    斷了」、「刀子是林先生拿的」等語大致相符。至被告辯稱戊○○到店裡廚房拿
    出刀子，與伊在廚房門口處搶奪刀子並發生戊○○手斷等語，惟本院至現場勘驗
    ，命被告及告訴人分別指出當時發生情形及所在位置，再對照至現場處理之警員
    丙○○指出血跡分佈位置主要係在店內吧檯前方處，廚房門口處並無血跡等情，
    顯示被告所答辯之情節，與跡證不符，顯不可採，並有本院之勘驗筆錄及現場照
    片多幀在卷可稽。而告訴人戊○○確實因而受有右手掌切割傷併近截斷傷、左手
    多處切割傷等傷害，亦有財團法人羅許基金會羅東博愛醫院（下稱羅東博愛醫院
    ）診斷證明書一紙、九十年七月六日（九十）羅博醫字第０七００六七號函及所
    附之中文病情說明及病歷影本各一份在卷可參，事證明確，被告犯行堪予認定。
二、核被告甲○○所為，係犯刑法第二百七十七條第一項之傷害罪。被告與三名不詳
    姓名年籍男子有犯意聯絡與行為分擔，均為共同正犯。審酌被告因故爭執即持刀
    砍傷告訴人之犯罪動機、傷害之手段、犯罪時所受之刺激、告訴人右手掌截斷雖
    未致重傷害惟傷害非輕之程度、生活狀況、智識程度及犯罪後猶卸責否認之態度
    等一切情狀，量處如主文所示之刑，並諭知易科罰金之折算標準。末以，未扣案
    之被告傷害告訴人所用之刀器，不能證明是否確係被告或共犯所有，爰不宣告沒
    收，併予敘明。
據上論斷，應依刑事訴訟法第二百九十九條第一項前段、刑法第二十八條、第二百七
十七條第一項、第四十一條第一項，罰金罰鍰提高標準條例第一條前段、第二條，判
決如主文。
本案經檢察官廖允松到庭執行職務
中    華    民    國    九十    年      十二      月      十三        日
臺灣宜蘭地方法院刑事第二庭
                                          法  官  郭  淑  珍
右正本證明與原本無異。
如不服本判決，應於判決送達後十日內向本院提出上訴狀( 應附繕本 )，上訴於臺灣
高等法院。
                                          書記官  李  明  威
中      華      民      國      九十      年      十二    月   十四     日
附錄法條：
刑法第二百七十七條第一項
 (普通傷害罪)
傷害人之身體或健康者，處三年以下有期徒刑、拘役或一千元以下罰金。


司法院資訊處製作；財團法人民間司法改革基金會備份。
